臺灣基隆地方法院刑事判決　　　　　　　　　　　　　九十一年度易字第三○○號
　　公　訴　人　臺灣基隆地方法院檢察署檢察官
　　被　　　告　丁○○
右列被告因竊盜案件，經檢察官提起公訴（九十一年度偵字第三五七一號），本院判
決如左：
    主  文
丁○○竊盜，累犯，處罰金壹仟伍佰元，如易服勞役以參佰元折算壹日。
    事  實
一、丁○○前因違反麻醉藥品管理條例案件，先於民國八十四年五月十二日經臺灣高
    等法院判處判處有期徒刑七月，再於八十四年十月十九日經本院判處判處有期徒
    刑九月，二件接續執行於八十五年四月十三日假釋，原應於八十五年十二月二十
    日假釋期滿，後經撤銷假釋，應執行殘刑八月七日，又因違反麻醉藥品管理條例
    案件，經本院於八十六年三月十九日判處有期徒刑七月，最後一件與上開殘刑八
    月七日接續執行，於八十七年九月一日因縮短刑期執行完畢出監，猶不知悔改；
    緣甲○○及乙○○合夥於九十一年九月十二日晚間二十一時三十五分許，共同在
  基隆市○○區○○路四十八號前（即廟口夜市），擺設販賣皮包之攤位，由甲○○負責看顧攤位內之皮包，乙○○在攤位外圍負責收款，甲○○並於客人挑選皮
    包時，大聲叫喊要付款時請找外圍路中央之朋友（即指乙○○）付款，乙○○站
    在攤位外圍會高舉右手揮動讓客人知道，丁○○原與其同居人丙○○及一小孩至
    該攤位挑選皮包，後丙○○及小孩先行離開至對面攤位要吃鍋貼，丁○○在該攤
    位挑選女用小皮夾三只（紅色小皮夾值新台幣「下同」三百元、棕色小皮夾值三
    百元及褐色長方形皮夾值四百元，共計值一千元），丁○○見有很多人在該攤位
    挑選皮包，有機可趁，竟意圖為自己不法之所有，竊取該小皮夾三只，得手後用
    左手將該小皮夾三只置於胸前，不發一語即離開該攤位，超過該攤位在外圍收款
    之乙○○，甲○○即用眼神及手比一下要乙○○去看，乙○○見丁○○經過伊後
    繼續走並未講話，隨即喊住丁○○（丁○○超過乙○○約往前不到一公尺的距離
    為乙○○叫住，丁○○自該攤位挑選皮包處離開前後走了約有一公尺多的距離）
    ，乙○○問丁○○是不是要偷，丁○○說沒有，並說他要問他老婆付錢了沒有，
    就很生氣說他不買了，並將該小皮夾三只丟回攤位，乙○○乃以手機報警到場處
    理，當場查獲丁○○。
二、案經被害人甲○○及乙○○訴由基隆市警察局第一分局報請台灣基隆地方法院檢
    察署檢察官偵查起訴。
    理  由
一、訊據被告丁○○固坦承於右揭時、地拿取被害人甲○○及乙○○二人所共同販售
    之皮夾三只之事實不諱，惟矢口否認有竊盜之犯行，辯稱：當時其選好皮包之後
    ，因其之同居人丙○○在對面麵攤正要吃鍋貼，故大聲喊其同居人之名「阿選」
    並問她該皮包喜不喜歡，如果有喜歡再買，並沒有要偷云云。經查：右揭犯罪事
    實，業據被害人甲○○及乙○○二人於警訊及偵訊時指訴綦詳，證人即被害人甲○○於本院審理時結證稱：「‧‧‧我當時是站在攤位裡面，被告則站在我的右
    前斜對面，被告當時在我們的攤位挑皮夾三個，我當時有看到，被告挑好皮夾後
    就走出人群並往對面的方向走，大約走了約有一公尺多的距離並且已經經過乙○○收錢的位置，當時他超過乙○○的時候我就用眼神及手比一下給乙○○要他去
    看‧‧‧，我當時與乙○○的距離大約是隔二公尺左右的距離，乙○○是站在攤
    位外面收錢，我是在攤位內介紹，付錢的人都是拿給乙○○。我們當時有講說買
    單的時候請找外面的工作人員。」等語（見本院九十一年十一月五日審理筆錄）
    ，並經證人即被害人乙○○於本院審理時結證稱：「‧‧‧當時高玲雅用眼神要
    我注意走過去的男人，結果我就回頭看，我就看到被告繼續的往前走，我當時就
    喊住被告並說先生你是不是要偷皮夾，被告當時說沒有，被告當時是經過我大約
    走不到一公尺的距離時我就叫住被告，我看見被告的時候被告還是一直在走一直
    到我叫住他的時候他才停下來，被告當時左手拿三個皮夾放在胸前往前走，被告
    當時嘴巴沒有講任何的話，一直往前走一直到我叫住他的時候他才停下來，我就
    問他是不是要偷，他說沒有，他說她要問他老婆付錢了沒有，我當時就很合理的
    懷疑被告是在偷我們的皮夾，當時被告就很生氣說他不買了，並跑回攤位並將皮
    包丟回攤位，我就告訴被告說我要報警處理，被告當時說好，後來不久警察就來
    處理，我當時是用手機報警，我是用手機打一一○報警。被告當時被我發現時距
    離他的同居人大約有一公尺距離。被告的同居人是站在對面攤位，但我沒有注意
    她在做什麼。我喊住被告的時候被告的同居人沒有與被告講話。」等語（見本院
    九十一年十一月五日審理筆錄），足見被告將選購之皮夾三只用左手置於胸前，
    並未知會販售者，不發一語即離開該攤位，超過該攤位在外圍收款之乙○○後，
    方為負責收款之乙○○叫住至堪認定。參以被告於警訊時供稱：「我手持皮包叫
    她（即丙○○）說這是真皮的，妳要不要？」，於偵訊時供稱：「我喊阿選，這
    個皮包你喜歡嗎？」，惟於偵查時檢察官訊問證人丙○○證述：「被告當時有叫
    伊「阿選」，並沒有問伊要不要買皮包，亦未對伊說這個皮包你喜歡嗎」等詞，
    經檢察官提示證人丙○○之證詞後，被告始又改口供稱：「其是喊阿選，還沒有
    對她說『妳喜歡這個皮包嗎？（這是我內心準備要對她說的話）」云云。果被告
    確係拿取皮包之目的係要詢問同居人丙○○是否喜歡，衡情應先知會販售者或叫
    同居人丙○○過來攤位選購，以避免瓜田李下之嫌，豈會如告訴人乙○○所述左
    手拿皮夾放於胸前，不發一語毫無預警即離開，顯與常情有悖，且觀被告為被害
    人乙○○叫住時，竟稱：「他要問他老婆付錢了沒有？」，被告若要確認其老婆
    有無付錢，應可在攤位原地出聲詢問丙○○，或可詢問販賣者皆可，並不需要離
    開該攤位，抑且上開皮夾係由被告挑選，被告應知其同居人尚未付款，足見被告
    有竊盜之犯意甚明。此外，並有贓物認領保管收據一紙在卷可稽，是被告上開所
    辯顯係事後卸責之詞，不足採信。綜上所述，本件事證明確，被告犯行至堪認定
    ，應依法論科。
二、查被告意圖為自己不法之所有，於右揭時地，未經他人同意，取走屬於他人所有
    動產之皮夾三只，且已離開選購之攤位，將該皮夾三只置於其實力支配之下，核
    其所為，係犯刑法第三百二十條第一項之普通竊盜罪罪。查被告前因違反麻醉藥
    品管理條例案件，先於八十四年五月十二日經臺灣高等法院判處判處有期徒刑七
    月，再於八十四年十月十九日經本院判處判處有期徒刑九月，二件接續執行於八
    十五年四月十三日假釋，原應於八十五年十二月二十日假釋期滿，後經撤銷假釋
    ，應執行殘刑八月七日，又因違反麻醉藥品管理條例案件，經本院於八十六年三
    月十九日判處有期徒刑七月，最後一件與上開殘刑八月七日接續執行，於八十七
    年九月一日因縮短刑期執行完畢出監，有臺灣基隆地方法院檢察署刑案資料查註
    紀錄表及臺灣高等法院被告全國前案紀錄表各一份附卷可考，其於五年以內再犯
    本件有期徒刑以上之罪，為累犯，應依刑法第四十七條規定加重其刑。爰審酌被
    告之品行，犯罪之目的、動機、手段、所生之危害、所竊得之財物價值不高共值
    一千元、所竊財物已還被害人，及犯罪後之態度等一切情狀，量處如主文所示之
    刑，並諭知易服勞役之折算標準，以示懲儆。
據上論斷，應依刑事訴訟法第二百九十九條第一項前段，刑法第三百二十條第一項、
第四十七條、第四十二條第二項，罰金罰鍰提高標準條例第一條前段、第二條，判決
如主文。
本案經檢察官熊南彰到庭執行職務。
中　　　華　　　民　　　國　　九十一　　年　　 十一 　　月　　 十九 　　日
                                    台灣基隆地方法院刑事第二庭
                                        法  官  鄭 　 景　  文
右正本證明與原本無異。
對於本件判決如有不服，應於收受送達後十日內，向本院提出上訴書狀，上訴於臺灣
高等法院，並按他造當事人之人數附具繕本。
                                        書記官  施 　 鴻　  均
中　　　華　　　民　　　國　　九十一　　年　　 十一 　　月　　 十九 　　日
附論罪科刑依據之法條：
刑法第三百二十條：
意圖為自己或第三人不法之所有，而竊取他人之動產者，為竊盜罪，處五年以下有期
徒刑、拘役或五百元以下罰金。（罰金數額已提高十倍）
意圖為自己或第三人不法利益，而竊佔他人之不動產者，依前項之規定處斷。
前二項之未遂犯罰之。
